【裁判字號】    98,訴,1672
【裁判日期】    981023
【裁判案由】    違反毒品危害防制條例
【裁判全文】
臺灣彰化地方法院刑事判決              98年度訴字第1672號
公  訴  人  臺灣彰化地方法院檢察署檢察官
被      告  甲○○
                      號
                    （現另案於臺灣雲林第二監獄執行）
上列被告因違反毒品危害防制條例案件，經檢察官提起公訴（98
年度毒偵字第2042號），本院依簡式審判程序判決如下：
    主  文
甲○○施用第一級毒品，累犯，處有期徒刑壹年。
    事  實
一、甲○○前於民國89年間曾因施用毒品案件，經送觀察、勒戒
    後，認無繼續施用毒品之傾向，於90年2月20日執行完畢釋
    放，並由臺灣彰化地方法院檢察署檢察官以89年毒偵字第56
    78號為不起訴處分確定。其復於93年間，因施用第一、二級
    毒品案件，經臺灣高等法院臺中分院各判處有期徒刑1年1月
    、8月，並定應執行有期徒刑1年7月確定（第1案）；因竊盜
    案件，經本院判處有期徒刑10月確定（第2案）；又於94年
    間，因竊盜案件，經本院判處有期徒刑3月確定（第3案）；
    因公共危險案件，經本院判處有期徒刑3月確定（第4案）；
    因竊盜案件，經本院判處有期徒刑10月確定（第5案）；因
    施用毒品案件，經本院判處有期徒刑1年3月確定（第6案）
    ；因施用毒品案件，經臺灣雲林地方法院判處有期徒刑5月
    確定（第7案），上揭第1、2、3、4案嗣經臺灣雲林地方法
    院裁定各減刑為有期徒刑6月又15日、4月、5月、1月又15日
    、1月又15日，並定應執行刑為有期徒刑1年5月確定，上揭
    第5、6、7案則經臺灣雲林地方法院裁定各減刑為有期徒刑5
    月、7月15日、2月15日，並定應執行刑為有期徒刑1年1月確
    定，經接續執行後，於97年3月21日縮短刑期假釋出監付保
    護管束，並於97年6月27日保護管束期滿未經撤銷而視為執
    行完畢。詎仍不知悔改，復基於施用第一級毒品海洛因及第
    二級毒品甲基安非他命之犯意，於98年8月11日22時許，在
    其彰化縣田尾鄉○○村○○路○段145巷5號住處內，以將海
    洛因、甲基安非他命一同置於玻璃吸食器內，再點火燒烤而
    吸食所產生煙霧之方式，施用海洛因及甲基安非他命1次。
    嗣於98年8月12日10時30分許，為警依法採集其尿液送驗，
    結果呈嗎啡及甲基安非他命陽性反應，始悉上情。
二、案經彰化縣警察局田中分局報告臺灣彰化地方法院檢察署檢
    察官偵查起訴。
    理  由
一、被告甲○○於準備程序中，先就前揭犯罪事實為有罪之陳述
    ，且所犯係死刑、無期徒刑、最輕本刑為3年以上有期徒刑
    以外之罪，經本院合議庭依刑事訴訟法第273條之1第1項之
    規定，裁定由受命法官獨任進行簡式審判程序，合先敘明。
二、訊據被告甲○○對於上揭施用第一級毒品海洛因、第二級毒
    品甲基安非他命之犯行均坦承不諱，且經警於98年8月12日
    10時30分許依法採集其尿液送驗，結果呈嗎啡及甲基安非他
    命陽性反應乙節，有尿液代號與真實姓名對照認證單及詮昕
    科技股份有限公司濫用藥物尿液檢驗報告各1紙附卷可按，
    足徵被告之自白與事實相符。又按修正毒品危害防制條例就
    施用毒品者，僅於「初犯」及「5年後再犯」二種情形，有
    其追訴條件之限制，即須於初犯經觀察、勒戒或強制戒治釋
    放後，5年內均無施用毒品之行為，始能認其前所實施之觀
    察、勒戒或強制戒治已足遮斷毒癮，而得於5年後再犯時，
    再予適用初犯之規定，重行觀察、勒戒等程式；倘5年內已
    經再犯，被依法追訴處罰，縱其第3次（或第3次以上）施用
    毒品之時間在初犯釋放5年以後，即與「5年後再犯」之情形
    有別，且因已於「5年內再犯」，顯見其再犯率甚高，原實
    施觀察、勒戒或強制戒治，已無法收其實效，而無5年戒斷
    期之存在，自無再經觀察、勒戒及強制戒治之必要，應由檢
    察官逕行起訴，最高法院95年度台非字第59號判決、95 年
    度台非字第65號判決及95年度第7次刑事庭會議決定足供參
    照。查本件被告前於89年間曾因施用毒品案件，經送觀察、
    勒戒後，認無繼續施用毒品之傾向，於90年2月20日執行完
    畢釋放，並由臺灣彰化地方法院檢察署檢察官以89年毒偵字
    第56 78號為不起訴處分確定；復於93年間，因施用第一、
    二級毒品案件，經臺灣高等法院臺中分院各判處有期徒刑1
    年1月、8月，並定應執行有期徒刑1年7月確定等情，有臺灣
    彰化地方法院檢察署刑案資料查註紀錄表及臺灣高等法院被
    告前案紀錄表各1份在卷可參，是以依照上開說明，本件被
    告施用毒品之犯行既經檢察官提起公訴，本院自應依法論科
    。綜上，本件事證明確，被告上開施用毒品之犯行，應堪認
    定。
三、核被告甲○○所為，係犯毒品危害防制條例第10條第1項之
    施用第一級毒品罪及同條第2項之施用第二級毒品罪。又其
    持有第一級毒品海洛因及第二級毒品甲基安非他命並進而施
    用，其持有之低度行為應為施用之高度行為所吸收，均不另
    論罪。又其以一施用行為，同時施用海洛因及甲基安非他命
    ，而觸犯上開2罪名，為想像競合犯，應從一重之施用第一
    級毒品罪處斷。另被告有如事實欄所載之前科，並均已執行
    完畢乙節，有臺灣高等法院被告前案紀錄表1份附卷可憑，
    則其受上開有期徒刑執行完畢後，5年以內故意再犯本件有
    期徒刑以上之罪，為累犯，應依法加重其刑。爰審酌被告前
    曾因施用毒品經送觀察、勒戒執行完畢後，猶不思戒絕毒癮
    、革除惡習，顯未能深切悔改並記取教訓，惟念及其施用毒
    品之犯行，在本質上乃屬自我戕害身心健康之行為，且其並
    未因此而有破壞社會秩序或侵害他人權益之情形，以及犯後
    坦承犯行，態度尚佳等一切情狀，量處如主文所示之刑，以
    資懲戒。
據上論斷，應依刑事訴訟法第273條之1第1項、第299條第1項前
段，毒品危害防制條例第10條第1項、第2項，刑法第11條前段、
第55條、第47條第1項，判決如主文。
本案經檢察官林子翔到庭執行職務。
中    華    民    國    98    年    10    月    23    日
                  臺灣彰化地方法院刑事第八庭
                                      法  官  紀佳良
以上正本證明與原本無異。
如不服本判決，應於收受判決後10日內向本院提出上訴書狀，並
應敘述具體理由；其未敘述上訴理由者，應於上訴期間屆滿後20
日內向本院補提理由書（均須按他造當事人之人數附繕本「切勿
逕送上級法院」）。
中    華    民    國    98    年    10    月    23    日
                                      書記官  林佑儒
附錄論罪科刑法條：
毒品危害防制條例第十條：
施用第一級毒品者，處六月以上五年以下有期徒刑。
施用第二級毒品者，處三年以下有期徒刑。


司法院資訊處製作；財團法人民間司法改革基金會備份。
